【裁判字號】    97,簡上,242
【裁判日期】    970409
【裁判案由】    侵占
【裁判全文】
臺灣板橋地方法院刑事判決             97年度簡上字第242號
上  訴  人
即  被  告  甲○○
上列上訴人即被告因侵占案件，不服本院中華民國96年12月31日
96年度簡字第8749號第一審判決（聲請簡易判決處刑案號：96年
度偵字第27307 號），提起上訴，本院管轄之第二審合議庭判決
如下：
    主      文
上訴駁回。
甲○○緩刑貳年。
    事  實
一、甲○○係址設臺北縣三重市○○街1 巷5 號「豐山電腦機械
    有限公司」（下稱豐山公司）之負責人，於民國94年7 月24
    日，以豐山公司名義，向中租迪和股份有限公司（下稱中租
    迪和公司）依動產擔保交易附條件買賣方式，購買立式綜合
    加工中心機4 台（規格型式分別為CV-800、MV-1000 、CV-1
    000 、S-500A）及CNC 車床1 台（規格型式TC-330），總價
    金新臺幣（下同）736 萬，除頭期款163 萬元外，餘款自94
    年9 月2 日起，以每2 個月為1 期，分期給付，買賣標的物
    約定存放於臺北縣新莊市○○路52之3 號、52之21號；復於
    94年12月2 日，再以動產擔保交易附條件買賣方式，向中租
    迪和公司購買立式綜合加工機3 台（規格型式均為MV-1000
    ），總價金535 萬7 千4 百15元，除頭期款134 萬元外，餘
    款自95年1 月5 日起，以每2 月為1 期，分期給付，買賣標
    的物約定存放於臺北縣新莊市○○路52之3 號，於價金付清
    前，上揭加工機、沖床所有權均屬中租迪和公司所有，其僅
    得依約占有、使用，不得任意遷移、讓與、移轉、變賣、質
    押、典當及其他處分。詎甲○○因經營豐山公司不善，積欠
    地下錢莊債務，竟基於意圖為自己不法所有之犯意，於96年
    6 月底、7 月初某日，在上開買賣標的物約定之存放地點，
    將其所持有之前開加工機及車床予以侵占入己後，出售予某
    不知情之機械商，並將出售所得款項交付予地下錢莊供作抵
    償債務之用。嗣因豐山公司開立予中租迪和公司用以支付分
    期款之支票自96年7 月起退票，經中租迪和公司派員前往上
    開買賣標的物約定存放地點查看，始查悉上情。
二、案經中租迪和公司訴由臺灣板橋地方法院檢察署檢察官偵查
    後聲請簡易判決處刑。
    理  由
一、上揭犯罪事實，業據被告甲○○於本院審理中坦承不諱，核
    與告訴代理人蔡明賢指訴相符，復有附條件買賣契約書、動
    產擔保交易登記標的物明細表、經濟部工業局動產擔保交易
    （附條件買賣）登記證明書各2 份、被告用以給付分期款之
    支票影本及退票理由單各1 紙在卷可稽，足認被告之自白與
    事實相符，洵堪採為認定事實之依據，事證明確，被告犯行
    ，應堪認定。
二、核被告甲○○所為，係犯刑法第335 條第1 項之普通侵占罪
    。原審以被告犯罪事實明確，援引刑事訴訟法第449 條第1
    項前段、第3 項，刑法第335 條第1 項，第41條第1 項前段
    、刑法施行法第1 條之1 ，量處被告有期徒刑6 月，並諭知
    易科罰金之折算標準，認事用法均無違誤，量刑亦屬妥適。
    被告上訴雖稱原判決量刑過重云云，惟按關於刑之量定，係
    實體法上賦予法院得為自由裁量之事項，倘其未有逾越法律
    所規定之範圍，或濫用其權限，即不得任意指摘為違法，被
    告雖就原審法院適法範圍裁量權之行使為爭執，惟原審量定
    刑期，已審酌被告各種犯罪情狀，並無失出，是被告稱原審
    量刑過重，請求改判云云，為無理由，應予駁回。又查，被
    告前未曾因故意犯罪受有期徒刑以上刑之宣告，此有臺灣高
    等法院被告前案紀錄表1 份附卷可稽，因一時失慮，致觸犯
    本件犯行，事後坦承犯行，並與告訴人中租迪和公司達成還
    款協議，迄今亦均有依約履行，有協議書1 份及收據2 份在
    卷可稽，經此偵審程序及罪刑之宣告，當知所警惕，信無再
    犯之虞，本院認所宣告之刑以暫不執行為適當，併予宣告緩
    刑2 年，以啟自新。
據上論斷，應依刑事訴訟法第455 條之1 第1 項、第3 項、第
368 條，刑法第74條第1 項第1 款，判決如主文。
本案經檢察官陳佳宏到庭執行職務。
中    華    民    國    97    年    4     月    9     日
                  刑事第十六庭  審判長法  官  白光華
                                      法  官  楊志雄
                                      法  官  曾淑娟
本判決不得上訴。
上列正本證明與原本無異。
                                      書記官  謝雪紅
中    華    民    國    97    年    4     月    10    日


司法院資訊處製作；財團法人民間司法改革基金會備份。
